臺灣臺南地方法院民事判決
109年度簡上字第311號
上  訴  人  陳世郁  

被  上訴人  王彩鳳  
訴訟代理人  陳玉鐘  
上列當事人間請求返還土地等事件，上訴人對於本院柳營簡易庭
民國109年11月3日109年度營簡字第518號第一審簡易判決提起上
訴，本院於民國110年10月5日言詞辯論終結，判決如下：
    主      文
上訴駁回。
第二審訴訟費用由上訴人負擔。
    事實及理由
一、上訴人（即原審原告）起訴主張：
(一)上訴人與訴外人陳世民等96人前共同向財政部國有財產局臺
    灣南區辦事處臺南分處（現改制為財政部國有財產署南區分
    署臺南辦事處，下稱國財署臺南辦事處）承租如附表所示土
    地（下合稱系爭土地），用以經營魚塭養殖（下稱系爭租約
    ）。陳世民原為系爭土地之管理人，被上訴人嗣於民國104
    年11月間主張其受共同承租人依民法第820條選任為系爭土
    地新任管理人後，於105年4月7日與黃仙立、張明漢簽訂共
    同合作書，分別向訴外人黃仙立、張明漢收取新臺幣（下同
    ）375,000元、650,000元，並將系爭土地交付其進行養殖，
    致上訴人長期無法在系爭土地進行養殖事業。上訴人前依民
    法第541條向被上訴人提起請求給付金錢訴訟，請求被上訴
    人交付管理系爭土地所受領之金錢分配款，經本院柳營簡易
    庭以107年度營小字第271號民事判決駁回，上訴人提起上訴
    後，雖仍經本院107年度小上字第62號民事判決（下稱系爭
    判決）駁回而告確定，然系爭判決認為上訴人與共同承租人
    基於租賃契約所生之債權，係數人有同一債權而非分別共有
    或公同共有關係，可知共同承租人無法以民法第820條之規
    定行使管理權，被上訴人之選任為違法，被上訴人非系爭土
    地之管理人，其對系爭土地為無權占有。
(二)又上訴人於收受108年5月9日系爭判決時，始知被上訴人無
    系爭土地管理權卻無權占有系爭土地，進而將系爭土地擅自
    交由黃仙立、張明漢經營養殖之行為，致上訴人自105年2月
    20日起至106年1月9日止此段期間內均無法在系爭土地進行
    養殖漁獲，侵害上訴人之工作權，使上訴人受有共計211,41
    8元（計算式：105年最低基本工資20,008元×10個月又17日
    ）之損害。爰依民法第962條、第184條第1項前段之規定請
    求被上訴人返還系爭土地予上訴人及共同承租人，並賠償上
    訴人211,418元等語。
二、被上訴人（即原審被告）抗辯：
(一)查陳世民於被上訴人接管系爭土地前，即與黃仙立、張明漢
    成立共同經營養殖之合作關係（下稱系爭合作關係），被上
    訴人接管系爭土地後，因系爭合作關係期限尚未屆至，被上
    訴人並考量他共有人之利益，遂與黃仙立、張明漢達成協商
    ，將與黃仙立間之合作養殖期限由105年2月20日延長至106
    年2月19日止；與張明漢間之合作養殖期限由105年1月10日
    延長至106年1月9日止，屆期後被上訴人即未與黃仙立及張
    明漢二人成立其他契約關係或收取任何款項。又系爭合作關
    係僅就系爭土地部分交由他人代耕、共同經營，並不違法，
    被上訴人也沒有任何違法轉租系爭土地之行為。
(二)系爭租約最初為承租人自行約定應有部分比例後，才向國財
    署臺南辦事處承租系爭土地，上開應有部分比例亦有記載於
    系爭租約中，是承租人依應有部分比例共有租賃權，性質上
    應準用分別共有之債，依民法第831條準用同法第820條第1
    項之規定，系爭土地之共同承租人自得以過半數人數同意及
    應有部分比例合計過半數人數同意，決定系爭土地之管理行
    為，是被上訴人於104年11月8日經決議選任為系爭土地之管
    理人後，對系爭土地自有合法之占有權源。
(三)被上訴人既為系爭土地之合法管理人而合法占有系爭土地，
    亦無違法經營管理系爭土地之情形，上訴人主張被上訴人無
    權占用系爭土地並侵害其工作權，並無理由等語。　
三、上訴人於原審起訴聲明為：被上訴人應將系爭土地返還予上
    訴人及共同承租人；被上訴人應賠償上訴人211,418元，及
    自起訴狀繕本送達翌日起至清償日止，按週年利率5％計算之
    利息等語。原審為上訴人全部敗訴之判決，上訴人不服，提
    起本案上訴，並聲明：(一)原判決廢棄。(二)被上訴人應將
    系爭土地返還予上訴人及共同承租人。(三)被上訴人應賠償
    上訴人211,418元，及自起訴狀繕本送達翌日起至清償日止
    ，按週年利率5％計算之利息。被上訴人之答辯聲明為：駁回
    上訴人之上訴。
四、本件經協商並簡化爭點後，確認兩造不爭執及爭執事項如下
    ：　
(一)不爭執事項：
　1.上訴人與陳世民等96人，自78年起共同向國財署臺南辦事處
    承租系爭土地，用以經營魚塭養殖，各共有人及應有部分比
    例如附表所示。
　2.被上訴人於105年4月7日與黃仙立、張明漢就系爭土地簽訂
    共同合作書，被上訴人並持續管理系爭土地至今。
　3.上訴人前因請求給付金錢案件向被上訴人提起訴訟，經本院
    柳營簡易庭以107年營小字第271號民事判決駁回上訴人之請
    求，上訴人不服提起上訴，經本院107年度小上字第62號民
    事判決駁回上訴人之上訴而告確定（即系爭判決）。
(二)爭執事項：
　1.上訴人請求被上訴人將系爭土地返還予上訴人及其他共同承
    租人，有無理由？
　⑴被上訴人是否經合法選任為系爭土地之管理人？
　⑵被上訴人就系爭土地有無合法占有權源？
　2.上訴人請求被上訴人賠償211,418元有無理由？
　⑴被上訴人與黃仙立、張明漢簽立共同合作書，是否違反三七
    五減租條例第16條禁止轉租之規定，而侵害上訴人之工作權
    ？　　
五、得心證之理由： 　　
(一)上訴人請求被上訴人將系爭土地返還予上訴人及其他共同承
    租人，並無理由：
　1.按多數主體債之關係係指以同一給付為標的之債之關係，而
    有多數債權人或債務人而言。多數主體之債，可自不同觀點
    分類：（1）自債之標的區分可分之債、不可分之債及連帶
    之債；（2）自債權之歸屬區分準共有之債，公同共有之債
    及協同之債（參見孫森焱，民法債編總論(下)，107年11月
    修訂版，頁851、852）。次按共有物之管理，除契約另有約
    定外，應以共有人過半數及其應有部分合計過半數之同意行
    之。但其應有部分合計逾3分之2者，其人數不予計算；本節
    規定，於所有權以外之財產權，由數人共有或公同共有者準
    用之；民法第820條第1項、第831條分別定有明文。經查：
　①系爭租約自債之標的區分而言，依系爭租約第4條其他特約事
    項第1點約定：「承租人為二人以上共同承租時，應就租約
    所定事項，負連帶責任」，可知共同承租人對系爭租約所載
    之事項負連帶債務。系爭租約自債權之歸屬區分而言，系爭
    土地於63年6月25日即訂有養地租約，現存資料係78年1月1
    日出租予訴外人陳輝協等80人，其承租持分係承租人自行約
    定，嗣承租人陳輝協等80人陸續死亡或轉讓而變更為系爭租
    約，有國財署臺南辦事處109年9月9日函文、110年3月26日
    函文、110年5月10日函文在卷足考（見原審卷第53-60頁，
    本院卷第189-198、241-252頁），足見系爭租約最初即是承
    租人自行約定持分後向國財署臺南辦事處承租，該持分亦記
    載於系爭租約上，承租人按持分共有租賃權，應屬準分別共
    有之債。
　②據此，系爭土地之共同承租人對系爭租約之租賃權屬於準分
    別共有之債，共同承租人就選任管理人代為管理系爭土地之
    行為，應屬對共有物之管理，共同承租人自應依民法第820
    條第1項規定，以共有人過半數及其應有部分合計過半數之
    同意行之。
　2.被上訴人業經合法選任為系爭土地之管理人：
　①查上訴人與陳世民等96人自78年起共同向國財署臺南辦事處
    承租系爭土地，用以經營魚塭養殖，各共有人及應有部分比
    例如附表所示等情，為兩造所不爭執，此部分事實首堪認定
    。　
　②經查：被上訴人主張陳世民原為系爭土地之管理人，嗣於104
    年11月1日會議中，共同承租人有過半數且應有部分合計3分
    之2以上多數決議選任被上訴人為新任管理人，並已完成交
    接，被上訴人為系爭土地現任合法管理人等情，業據提出連
    署名單、開會照片、移交接管書等件為證（見本院卷第273-
    289頁）。觀系爭土地共同承租人於前開會議中共計有57位
    共同承租人同意選任被上訴人為管理人（詳如附表「同意選
    任被上訴人為管理人」欄所示），有授權同意書附於臺灣臺
    南地方檢察署105年度他字第5956號背信偵查卷可參（見該
    卷第118-195頁)，已有人數超過半數（計算式：97×1/2＝48.
    5）及應有部分合計過半數之系爭土地承租人同意選任被上
    訴人為新任管理人，依照民法第831條準用第820條第1項規
    定，堪認被上訴人於104年11月1日業經合法選任為系爭土地
    管理人，被上訴人前開主張，洵屬有據。
　③上訴人雖舉系爭判決為依據（見本院卷第145-151頁）而抗辯
    系爭土地之共同承租人係數人有同一債權而非分別共有或公
    同共有關係，可知共同承租人無法以民法第820條之規定行
    使管理權，被上訴人之選任為違法云云。惟細觀系爭判決所
    載理由：「債權是否應依民法第831條規定準用民法物權編
    關於共有之規定，須視多數債權人是否分別共有或公同共有
    該債權而定，系爭國有土地共同承租人基於該租賃契約所生
    之債權，係數人有同一債權而非分別共有或公同共有之關係
    ，自應適用民法債編關於多數債權人之規定，多數承租人尚
    不得逕依民法第820條及第831條規定，以多數決方式行使該
    債權之管理權 」等語，主要在說明系爭土地共同承租人基
    於系爭租約「所生債權之管理權」不得逕依民法第820條及
    第831條規定行之，並非否定系爭土地共同承租人依照民法
    第831條準用民法第820條第1項規定以多數決方式決定管理
    系爭土地行為之合法性，上訴人就此容有誤會，前開抗辯無
    以為採。
　3.被上訴人就系爭土地基於管理權限有合法占有權源：　　
  ①占有人，其占有被侵奪者，得請求返還其占有物；占有被妨
    害者，得請求除去其妨害；占有有被妨害之虞者，得請求防
    止其妨害，民法第962條定有明文。本條所稱占有人，雖須
    就占有物具有事實上管領力者，始克當之，惟並不以實際占
    有人為限，間接占有人亦屬之，且其間接占有是否被侵奪，
    應以直接占有人之占有是否被侵奪決定之。再所謂占有之侵
    奪，係指違反占有人之意思，以積極之不法行為，將占有物
    之全部或一部移入自己之管領而言（最高法院85年度台上字
    第2364號、87年度台上字第213號、105年度台上字第773號
    、104年度台上字第656號民事判決意旨參照）。
　②查被上訴人為系爭土地共同承租人依法選任之管理人，業如
    前述，其有權管領系爭土地，自非民法第962條所規定之無
    權占有情形。此外，上訴人並未就被上訴人無權占用系爭土
    地舉證以實其說，其請求依民法第962條規定，訴請被上訴
    人返還系爭土地，即屬無據。
(二)上訴人請求被上訴人賠償211,418元，亦無理由：
　1.依民法第184條第1項前段規定，侵權行為之成立，亦須行為
    人因故意過失不法侵害他人權利，即行為人須具備歸責性、
    違法性，並不法行為與損害間有因果關係，始能成立，且主
    張侵權行為損害賠償請求權之人，對於侵權行為之成立要件
    應負舉證責任。就歸責事由而言，無論行為人因作為或不作
    為而生之侵權責任，均以行為人負有注意義務為前提，在當
    事人間無一定之特殊關係（如當事人間為不相識之陌生人）
    之情形下，行為人對於他人並不負一般防範損害之注意義務
    。就違法性而論，倘行為人所從事者為社會上一般正常之交
    易行為或經濟活動，除被害人能證明其具有不法性外，亦難
    概認為侵害行為，以維護侵權行為制度在於兼顧「權益保護
    」與「行為自由」之旨意（最高法院100年度台上字第328號
    判決可資參照）。
　2.被上訴人與黃仙立、張明漢簽立共同合作書，尚難認定違反
    三七五減租條例第16條禁止轉租之規定，而侵害上訴人之工
    作權：
　　查被上訴人於105年4月7日與黃仙立、張明漢就系爭土地簽
    訂共同合作書，被上訴人並持續管理系爭土地至今，為兩造
    所不爭執，上情固足認定；然被上訴人為系爭土地合法之管
    理人，其基於管理權限而占有管領系爭土地之行為，主觀上
    不具有故意或過失之可歸責性，客觀上亦屬適法行為而不具
    違法性。況且被上訴人有無違反三七五減租條例第16條禁止
    轉租之規定，乃屬系爭土地出租人與承租人間之關係，核與
    上訴人工作權有無受到不法侵害進而得否向被上訴人主張侵
    權行為損害賠償無涉。是上訴人此部分主張，亦屬無據，應
    予駁回。
六、綜上所述，上訴人主張依民法第962條、第184條第1項前段
    之規定，請求被上訴人返還系爭土地予上訴人及共同承租人
    ，並賠償上訴人211,418元暨其法定遲延利息，均無理由，
    不應准許。原審為上訴人敗訴之判決，於法並無違誤。上訴
    意旨指摘原判決不當，求予廢棄改判，為無理由，應駁回其
    上訴。
七、本件為判決基礎之事證已臻明確，兩造其餘之攻擊或防禦方
    法及所用之證據，認均不足以影響本判決之結果，爰不逐一
    論列，附此敘明。 　　
八、據上論結，本件上訴為無理由，依民事訴訟法第436條之1第
    3項、第449條第1項、第78條，判決如主文。 　
中　　華　　民　　國　　110 　年　　10　　月　　26　　日
                  民事第四庭  審判長法  官  張家瑛
                                    
　　　　　　　　　　　　　　　　　　法  官  陳䊹伊
　　　　　　　　　　　　　　　　　　
　　　　　　　　　　　　　　　　　　法  官  許育菱
以上正本證明與原本無異。
本件不得上訴。　　　　　
中　　華　　民　　國　　110 　年　　10　　月　　27　　日
                                    書記官  吳采蓉 
附表：
土地地號：①臺南市○○區○○段0000地號土地、②臺南市○○區○○段0000地號土地           ③臺南市○○區○○段0000地號土地、④臺南市○○區○○段0000地號土地           ⑤臺南市○○區○○段0000地號土地、⑥臺南市○○區○○段0000地號土地           ⑦臺南市○○區○○段0000地號土地、⑧臺南市○○區○○段0000地號土地           ⑨臺南市○○區○○段0000地號土地、⑩臺南市○○區○○段0000地號土地           編號 78年租約所載承租人 承租持分 編號 100-109年租約所載承租人 承租持分 編號 110年租約所載承租人 承租持分 同意選任被上訴人為管理人（授權書於他字第5956號卷頁數） 同意選任上訴人為管理人（授權書於營簡字卷頁數） 1. 陳世民 15/9000 1. 陳世民 15/9000 1. 陳世民 15/9000   2. 陳芳禾 15/9000 2. 陳芳禾 15/9000 2. 陳芳禾 15/9000   3. 陳世郁 15/9000 3. 陳世郁 15/9000 3. 陳世郁 15/9000  ✔(151頁) 4. 陳世祥 90/9000 4. 陳世祥 90/9000 4. 陳世祥 90/9000  ✔(149頁) 5. 陳家瀅 72/9000 5. 陳家瀅 72/9000 5. 陳家瀅 72/9000 ✔(132頁)  6. 陳玉堂 491/9000 6. 陳玉堂 491/9000 6. 陳玉堂 491/9000 ✔(134頁)  7. 陳玉鐘 492/9000 7. 陳玉鐘 492/9000 7. 陳玉鐘 492/9000 ✔(133頁)  8. 陳義來 216/9000 8. 陳義來 216/9000    ✔(160頁)  9. 陳梅芬 124/9000 9. 陳梅芬 124/9000 8. 陳梅芬 124/9000 ✔(153頁)  10. 陳素文 124/9000 10. 陳素文 124/9000 9. 陳素文 124/9000   11. 陳揚群 96/9000 11. 陳揚群 96/9000 10. 陳揚群    12. 陳揚圍 336/9000 12. 陳揚圍 336/9000 11. 陳揚圍 336/9000 ✔(161頁)  13. 陳邱請月 198/9000 13. 陳邱請月 198/9000 12. 陳信豪 198/9000  ✔(161頁) 14. 楊銘輝 72/9000 14. 楊銘輝 72/9000 13. 楊明翔 72/9000  ✔(165頁) 15. 吳淑華 132/9000 15. 吳淑華 132/9000 14. 吳淑華 132/9000 ✔(151頁)  16. 陳寶珍 60/9000 16. 陳寶珍 60/9000      17. 陳漢卿 420/9000 17. 陳漢卿 420/9000      18. 陳銘堂 75/9000 18. 陳銘堂 75/9000 15. 陳銘堂 75/9000  ✔(183頁) 19. 陳銘煌 30/9000 19. 陳銘煌 30/9000 16. 陳銘煌 30/9000  ✔(137頁) 20. 陳銘輝 30/9000 20. 陳銘輝 30/9000 17. 陳銘輝 30/9000  ✔(181頁) 21. 陳建裕 120/9000 21. 陳建裕 120/9000 18. 陳建裕 120/9000  ✔(141頁) 22. 陳裕源 37.5/9000 22. 陳裕源 37.5/9000 19. 陳怡玲 37.5/9000   23. 陳裕都 37.5/9000 23. 陳裕都 37.5/9000 20. 陳裕都 37.5/9000   24. 陳鵬奮 62/9000 24. 陳鵬奮 62/9000 21. 陳鵬奮 62/9000 ✔(155頁)  25. 黃陳阿鶴 182/9000 25. 黃陳阿鶴 182/9000 22. 黃陳阿鶴 182/9000 ✔(156頁)  26. 陳世澤 120/9000 26. 陳世澤 120/9000 23. 陳世澤 120/9000 ✔(122頁)  27. 鄭陳素敏 60/9000 27. 鄭陳素敏 60/9000 24. 鄭陳素敏 60/9000 ✔(119頁)  28. 陳美麗 60/9000 28. 陳美麗 60/9000 25. 陳美麗 60/9000  ✔(147頁) 29. 黃金泉 120/9000 29. 黃金泉 120/9000      30. 陳溢彥 120/9000 30. 陳溢彥 120/9000 26. 陳溢彥 120/9000 ✔(159頁)  31. 陳溢宮 93/9000 31. 陳溢宮 93/9000 27. 陳溢宮 93/9000 ✔(158頁)  32. 陳溢棻 45/9000 32. 陳溢棻 45/9000 28. 陳溢棻 45/9000   33. 林明曙 60/9000 33. 林明曙 60/9000 29. 林明曙 60/9000 ✔(179頁)  34. 郭松榕 60/9000 34. 郭松榕 60/9000 30. 郭松榕 60/9000 ✔(147頁)  35. 邱智信 120/9000 35. 邱智信 120/9000 31. 邱智信 120/9000 ✔(150頁)  36. 邱智仁 90/9000 36. 邱智仁 90/9000 32. 邱智仁 90/9000 ✔(148頁)  37. 邱美枝 93/9000 37. 邱美枝 93/9000 33. 邱美枝 93/9000 ✔(149頁)  38. 邱春枝 45/9000 38. 邱春枝 45/9000 34. 邱春枝 45/9000 ✔(182頁)  39. 陳世祿 140/9000 39. 陳世祿 140/9000      40. 陳國材 30/9000 40. 陳國材 30/9000 35. 陳國材 30/9000   41. 吳世明 30/9000 41. 吳世明 30/9000 36. 吳世明 30/9000 ✔(186頁)  42. 陳席儒 20/9000 42. 陳席儒 20/9000 37. 陳席儒 20/9000  ✔(179頁) 43. 陳振武 20/9000 43. 陳振武 20/9000 38. 陳振武 20/9000  ✔(163頁) 44. 陳慧娟 92/9000 44. 陳慧娟 92/9000 39. 陳慧娟 92/9000  ✔(173頁) 45. 陳亮妤 92/9000 45. 陳亮妤 92/9000 40. 陳亮妤 92/9000  ✔(171頁) 46. 陳宜伶 92/9000 46. 陳宜伶 92/9000 41. 陳宜伶 92/9000  ✔(177頁) 47. 陳姝文 90/9000 47. 陳姝文 90/9000 42. 陳姝文 90/9000  ✔(175頁) 48. 曾朝琴 30/9000 48. 曾朝琴 30/9000 43. 曾朝琴 30/9000   49. 林尊德 60/9000 49. 林尊德 60/9000 44. 林尊德 60/9000 ✔(130頁)  50. 吳正義 150/9000 50. 吳正義 150/9000 45. 吳正義 150/9000   51. 吳乾泰 120/9000 51. 吳乾泰 120/9000    ✔(152頁)  52. 黃右中 60/9000 52. 黃右中 60/9000 46. 黃右中 60/9000 ✔(180頁)  53. 黃右銘 90/9000 53. 黃右銘 90/9000 47. 黃右銘 90/9000 ✔(178頁)  54. 蔡孟峰 75/9000 54. 蔡孟峰 75/9000 48. 蔡孟峰 75/9000   55. 蔡孟輝 75/9000 55. 蔡孟輝 75/9000 49. 蔡孟輝 75/9000   56. 陳碧鳳 167/9000 56. 陳碧鳳 167/9000    ✔(157頁)  57. 盧明寬 47/9000 57. 盧明寬 47/9000 50. 盧明寬 47/9000 ✔(183頁)  58. 黃文豪 60/9000 58. 黃文豪 60/9000 51. 黃文豪 60/9000 ✔(185頁)  59. 黃文正 45/9000 59. 黃文正 45/9000 52. 黃文正 45/9000 ✔(181頁)  60. 江德泰 45/9000 60. 江德泰 45/9000 53. 江德泰 45/9000   61. 黃李金自 30/9000 61. 黃李金自 30/9000 54. 黃李金自 30/9000  ✔(143頁) 62. 高世臻 126/9000 62. 高世臻 126/9000      63. 劉仲宇 30/9000 63. 劉仲宇 30/9000 55. 劉仲宇 30/9000 ✔(187頁)  64. 劉清楓 90/9000 64. 劉清楓 90/9000 56. 劉清楓 90/9000 ✔(118頁)  65. 劉清茂 90/9000 65. 劉清茂 90/9000 57. 劉清茂 90/9000 ✔(169頁)  66. 劉清泰 90/9000 66. 劉清泰 90/9000 58. 劉清泰 90/9000 ✔(168頁)  67. 劉振平 105/9000 67. 劉振平 105/9000    ✔(174頁)  68. 劉振文 75/9000 68. 劉振文 75/9000 59. 劉振文 75/9000 ✔(173頁)  69. 劉基壁 60/9000 69. 劉基壁 60/9000    ✔(171頁)  70. 劉振盛 60/9000 70. 劉振盛 60/9000      71. 劉明哲 90/9000 71. 劉明哲 90/9000 60. 劉明哲 90/9000 ✔(162頁)  72. 許弘志 30/9000 72. 許弘志 30/9000 61. 許弘志 30/9000   73. 劉楩楠 60/9000 73. 劉楩楠 60/9000    ✔(172頁)  74. 劉才寬 45/9000 74. 劉才寬 45/9000 62. 劉才寬 75/9000 ✔(167頁)  75. 劉煥昇 60/9000 75. 劉煥昇 60/9000 63. 劉煥昇 60/9000 ✔(176頁)  76. 劉士瑋 2.5/9000 76. 劉士瑋 2.5/9000 64. 劉士瑋 2.5/9000   77. 劉姿鎂 2.5/9000 77. 劉姿鎂 2.5/9000 65. 劉姿鎂 2.5/9000   78. 劉景瀚 2.5/9000 78. 劉景瀚 2.5/9000 66. 劉景瀚 2.5/9000   79. 劉英香 7.5/9000 79. 劉英香 7.5/9000 67. 劉英香 7.5/9000   80. 劉惠美 7.5/9000 80. 劉惠美 7.5/9000 68. 劉惠美 7.5/9000   81. 劉英昭 7.5/9000 81. 劉英昭 7.5/9000 69. 劉英昭 7.5/9000   82. 劉嘉成 6/9000 82. 劉嘉成 6/9000 70. 劉嘉成 6/9000   83. 劉嘉士 6/9000 83. 劉嘉士 6/9000 71. 劉嘉士 6/9000 ✔(166頁)  84. 劉滋培 6/9000 84. 劉滋培 6/9000 72. 劉滋培 6/9000 ✔(165頁)  85. 劉滋賢 6/9000 85. 劉滋賢 6/9000 73. 劉滋賢 6/9000 ✔(164頁)  86. 郭劉秋枝 6/9000 86. 郭劉秋枝 6/9000 74. 郭劉秋枝 6/9000 ✔(163頁)  87. 劉芳城 34/9000 87. 劉芳城 34/9000 75. 劉芳城 34/9000   88. 劉芳雄 33/9000 88. 劉芳雄 33/9000 76. 劉芳雄 33/9000   89. 劉竹涵 33/9000 89. 劉竹涵 33/9000 77. 劉竹涵 33/9000 ✔(123頁)  90. 江清文 100/9000 90. 江清文 100/9000 78. 江清文 100/9000 ✔(146頁)  91. 劉芳明 100/9000 91. 劉芳明 100/9000      92. 劉原福 15/9000 92. 劉原福 15/9000 79. 劉原福 15/9000 ✔(127頁)  93. 吳明雄 30/9000 93. 吳明雄 30/9000 80. 吳明雄 30/9000   94. 蔡明芳 90/9000 94. 蔡明芳 90/9000 81. 蔡明芳 90/9000 ✔(138頁)  95. 林炳鴻 555/9000 95. 林炳鴻 555/9000 82. 林炳鴻 555/9000 ✔(141頁)  96. 林炳吟 465/9000 96. 林炳吟 465/9000 83. 林炳吟 465/9000 ✔(140頁)  97. 陳仁仰 186/9000 97. 陳仁仰 186/9000 84. 陳仁仰 186/9000 ✔(137頁)        85. 陳奕勳 216/9000         86. 陳螢瑩 140/9000 ✔(131頁)        87. 吳水成 120/9000         88. 陳瓊君 167/9000 ✔(154頁)        89. 劉泰一 30/9000         90. 劉貴有 60/9000 ✔(175頁)        91. 劉煥宗 60/9000 ✔(170頁)        92. 陳永煜 420/9000         93. 陳若蘭 60/9000         94. 劉翠紅 105/9000         95. 黃信豪 120/9000 ✔(142頁)        96. 高富男 126/9000 ✔(144頁)        97. 劉渾林 100/9000 ✔(139頁)           合計：57人 合計：16人